【裁判字號】    98,交抗,688
【裁判日期】    980317
【裁判案由】    違反道路交通管理處罰條例
【裁判全文】
臺灣高等法院交通事件裁定             98年度交抗字第688號
抗  告  人
即  異議人
即受處分人  甲○○
上列抗告人因違反道路交通管理處罰條例案件，不服台灣板橋地
方法院，中華民國98年2月2日所為裁定（97年度交聲字第2664號
），提起抗告，本院裁定如下：
    主  文
抗告駁回。
    理  由
一、原裁定詳如附件所載。
二、本件抗告意旨略以：當時伊有要求觀看路口監視錄影帶，執
    勤警員不理會，說伊不服可以申訴，伊一時氣不過，所以駕
    車離去。至法院時值勤警員乃稱：路口監視錄影設備無法拍
    攝到燈號轉換，且已超過保留期限，則在無證據下，可現場
    對質云云。
三、經查：抗告人即異議人即受處分人甲○○於民國97年5月1日
    下午2時28分許，駕駛車號QU-2278號自用小客車沿臺中市○
    ○○路由東往西方向行駛，行經五權西路與新庄巷之有燈光
    號誌管制交岔路口時，闖越紅燈違規，經警攔停後，拒絕出
    示駕駛執照接受稽查而逃逸之事實，業據證人即舉發員警林
    世明於原審結證稱：「（當時舉發情形？）當時我站在五權
    西路與環中路口，當時我執行防制交通事故勤務，我是一個
    人值勤，異議人的車輛是沿五權西路東往西方向直行，通過
    五權西路與新庄巷口時，五權西路東往西行向號誌是紅燈‧
    ‧‧。（異議人的車輛通過五權西路與新庄巷口時，五權西
    路行向的號誌轉為紅燈已經多久？）已經有三十幾秒，因為
    異議人車輛本來是行走在內側第二車道，變紅燈後他前方的
    車輛停下來，異議人車輛就切入機車優先道及慢車道，由慢
    車道穿越已經變為紅燈的路口。（你站立的位置可以清楚的
    看到五權西路行向的紅綠燈？）可以，視線沒有被擋住。（
    你看見異議人車輛違規後，你如何處理？）異議人穿越五權
    西路與新庄巷的交岔路口後，又切入內側第二車道，當時五
    權西路與環中路的交岔路口，五權西路的行向也是紅燈，所
    以異議人就停在路口等紅燈，我就上前攔停告訴他闖紅燈了
    ，當場並請異議人回頭看新庄巷交岔路口的號誌是否為紅燈
    ，並請異議人把車輛停到路邊，當時異議人表示他沒有闖紅
    燈，我請他出示行照、駕照，結果他只有出示行照，不肯拿
    駕照出來，然後五權西路與環中路口的五權西路號誌轉為綠
    燈時，他就把車開走了」等語明確，而證人林世明係當場執
    行取締交通違規勤務之員警，其既目睹異議人駕駛車輛違規
    ，自得為交通案件之證人，又其上開證詞業經具結程序之擔
    保，且與抗告人並無仇恨怨隙，當無胡亂指摘反自陷偽證罪
    責之理，而抗告人於聲明異議狀、抗告狀上均自承：伊尚未
    出示駕駛執照予警員時，剛好攔停地點之號誌轉為紅燈，一
    時氣不過，就駕車離去等情不諱，足認證人林世明之證詞乃
    信而有徵，堪予採信。至抗告人抗告意旨所請對質云云，因
    證人林世明前與抗告人於原審同庭，已就抗告人所爭執之事
    項詳予說明，本院認無再行對質之必要。是原審據此認原處
    分機關以抗告人違反道路交通管理處罰條例行為，經警攔停
    拒絕出示駕照逃逸，裁處罰鍰新台幣三千元，並記違規點數
    一點，於法並無違誤，而駁回抗告人之異議，經核並無不當
    。抗告人仍執陳詞抗告，為無理由，應予駁回。
四、抗告人因本件違反道路交通管理事件，經交通部公路總局台
    北區監理所以抗告人駕駛QU-2278 號車「未依號誌指示闖紅
    燈直行」、「拒絕出示駕駛執照、待路口綠燈後逕行駕車離
    去」兩項違規，分別裁罰罰金新台幣 2,700元，並依道路交
    通管理處罰條例第63條記違規點數3點（第40-GE002882號裁
    決書 ）；及罰金新台幣3,000元，並依道路交通管理處罰條
    例第63條記違規點數1點（第40-GE002883號裁決書），而抗
    告人對上開兩份裁決書均聲明異議，此有交通部公路總局台
    北區○○○○○道路交通管理事件不服裁決聲明異議案件移
    送書附卷可稽。原審法院僅就抗告人聲明異議之交通部公路
    總局台北區監理所第 40-GE002883號裁決書為裁定，而漏未
    就抗告人聲明異議之該所第 40-GE002882號裁決書為裁定，
    應由抗告人向原審法院聲請補充裁定之。
五、據上論結，應依道路交通案件處理辦法第26條，刑事訴訟法
    第412條，裁定如主文。
中    華    民    國    98    年    3     月    17    日
                  刑事第十庭審判長法  官  楊炳禎
                                  法  官  朱光仁
                                  法  官  陳春秋
以上正本證明與原本無異。
不得再抗告。
                                  書記官  李家敏
中    華    民    國    98    年    3     月    18    日


司法院資訊處製作；財團法人民間司法改革基金會備份。
